臺灣新竹地方法院刑事裁定
111年度單禁沒字第12號
聲  請  人  臺灣新竹地方檢察署檢察官
被      告  邱明錦


上列聲請人聲請單獨宣告沒收違禁物（111年度聲沒字第17號）
，本院裁定如下：
    主  文
扣案如附表所示之第二級毒品甲基安非他命陸拾肆包均沒收銷燬
。
    理  由
一、聲請意旨略以：如附表所示報告機關查獲被告邱明錦涉犯施
    用第二級毒品案件，因被告經觀察、勒戒後，已無繼續施用
    毒品之傾向，經臺灣新竹地方檢察署檢察官以110年度毒偵
    緝字第178、179、180、181、182、183、184號為不起訴處
    分確定，有該不起訴處分書1份在卷足參。惟扣案如附表所
    示之第二級毒品甲基安非他命均係違禁物，請依毒品危害防
    制條例第18條第1項前段、刑法第40條第2項規定宣告沒收銷
    燬等語。
二、查獲之第一、二級毒品及專供製造或施用第一、二級毒品之
    器具，不問屬於犯罪行為人與否，均沒收銷燬之；違禁物得
    單獨宣告沒收，若案件未起訴者，應由檢察官聲請法院以裁
    定沒收之，為毒品危害防制條例第18條第1項前段、刑法第4
    0條第2項所明定，並經司法院著有18年院字第67號解釋可參
    。
三、經查，被告前因施用第二級毒品案件，經臺灣新竹地方檢察
    署檢察官向本院聲請觀察、勒戒，復經本院於110年3月3日
    以110年度毒聲字第71號裁定准許，於110年12月7日入所執
    行，嗣於111年1月14日因認無繼續施用傾向釋放出所，而被
    告本件前㈠於109年3月10日17時許，在新竹縣芎林鄉某友人
    租屋處，以燒烤玻璃球之方式，施用甲基安非他命1次；㈡於
    109年11月20日16時許，在新竹縣○○鎮○○路0段000巷00號住
    處，以燒烤玻璃球之方式，施用甲基安非他命1次；㈢於109
    年12月17日8時許，在上址住處，以燒烤玻璃球之方式，施
    用甲基安非他命1次，上開犯行施用時間，均係於上揭觀察
    、勒戒處分執行前所為，核為該案觀察、勒戒效力所及，不
    得再行追訴，業由臺灣新竹地方檢察署檢察官以110年度毒
    偵緝字第178、179、180、181、182、183、184號併為不起
    訴處分確定等情，有上開刑事裁定、不起訴處分書、臺灣高
    等法院被告前案紀錄表各1份在卷可憑。本案既未經起訴，
    依前揭說明，法院自應依檢察官之聲請沒收違禁物。而被告
    本件為警查扣如附表編號一至三所示之白色結晶64包，經送
    台灣尖端先進生技醫藥股份有限公司毒品原物鑑定實驗室檢
    驗結果，均含第二級毒品甲基安非他命成分，有該實驗室10
    9年4月10日、110年3月5日出具之毒品證物鑑定分析報告64
    份存卷可查（見毒偵520卷第000-000-0頁；毒偵2165卷第13
    9-158頁；見毒偵24卷第166-182、184-191頁），均屬毒品
    危害防制條例管制之第二級毒品)。而盛裝上開毒品之外包
    裝袋，以現今所採行之鑑驗方式，包裝袋仍會殘留微量毒品
    而無法將之完全析離，有法務部調查局調科壹字第09362396
    5550號函可資參佐，亦屬查獲之毒品，自均應依毒品危害防
    制條例第18條第1項前段之規定宣告沒收銷燬之。從而，本
    件聲請應予准許。至因鑑驗用罄部分，業已滅失，爰不另宣
    告沒收銷燬，附此敘明。
四、依刑事訴訟法第455條之36第2項，毒品危害防制條例第18條
    第1項前段，刑法第11條、第40條第2項，裁定如主文。
中　　華　　民　　國　　111 　年　　2 　　月　  24  　日
                  刑事第六庭  法　官　  林涵雯
以上正本證明與原本無異。
如不服本裁定，應於裁定送達後5日內向本院提出抗告狀。
中　　華　　民　　國　　111 　年　　2 　　月　　24　　日
                              書記官    林汶潔
附表：
編號 報告機關 查獲時、地 扣案毒品 鑑定報告 案號 一 新竹縣政府警察局竹東分局 109年3月10日21時40分許，在新竹縣芎林鄉文衡路396巷10弄巷口前。 甲基安非他命19包（毛重共計16.53公克） ①實驗室分析編號：DAA0602，毛重1.02公克，淨重0.75公克，使用量0.017公克，剩餘量0.733公克； ②實驗室分析編號：DAA0603，毛重1.02公克，淨重0.759公克，使用量0.006公克，剩餘量0.753公克； ③實驗室分析編號：DAA0604，毛重0.44公克，淨重0.191公克，使用量0.013公克，剩餘量0.178公克； ④實驗室分析編號：DAA0605，毛重1.02公克，淨重0.763公克，使用量0.009公克，剩餘量0.754公克； ⑤實驗室分析編號：DAA0606，毛重1.03公克，淨重0.758公克，使用量0.023公克，剩餘量0.735公克； ⑥實驗室分析編號：DAA0607，毛重0.44公克，淨重0.191公克，使用量0.008公克，剩餘量0.183公克； ⑦實驗室分析編號：DAA0608，毛重0.4公克，淨重0.17公克，使用量0.009公克，剩餘量0.161公克； ⑧實驗室分析編號：DAA0609，毛重1.03公克，淨重0.769公克，使用量0.014公克，剩餘量0.755公克； ⑨實驗室分析編號：DAA0610，毛重0.41公克，淨重0.181公克，使用量0.01公克，剩餘量0.171公克； ⑩實驗室分析編號：DAA0611，毛重0.44公克，淨重0.196公克，使用量0.008公克，剩餘量0.188公克； ⑪實驗室分析編號：DAA0612，毛重1.04公克，淨重0.771公克，使用量0.01公克，剩餘量0.761公克； ⑫實驗室分析編號：DAA0613，毛重0.47公克，淨重0.2公克，使用量0.008公克，剩餘量0.192公克； ⑬實驗室分析編號：DAA0614，毛重1.04公克，淨重0.769公克，使用量0.009公克，剩餘量0.76公克； ⑭實驗室分析編號：DAA0615，毛重1.05公克，淨重0.777公克，使用量0.008公克，剩餘量0.769公克； ⑮實驗室分析編號：DAA0616，毛重1公克，淨重0.756公克，使用量0.012公克，剩餘量0.744公克； ⑯實驗室分析編號：DAA0617，毛重1.02公克，淨重0.771公克，使用量0.014公克，剩餘量0.757公克； ⑰實驗室分析編號：DAA0618，毛重1.02公克，淨重0.764公克，使用量0.009公克，剩餘量0.755公克； ⑱實驗室分析編號：DAA0619，毛重0.43公克，淨重0.188公克，使用量0.013公克，剩餘量0.175公克； ⑲實驗室分析編號：DAA0620，毛重2.21公克，淨重1.925公克，使用量0.016公克，剩餘量1.909公克 台灣尖端先進生技醫藥股份有限公司毒品原物鑑定實驗室109年4月10日出具之毒品證物鑑定分析報告19份（見毒偵520卷第000-000-0頁） 110年度毒偵緝字第184號(原110年度毒偵字第211號、109年度毒偵字第520號) 二 新竹縣政府警察局竹東分局 109年11月20日16時30分許，在新竹縣○○鎮○○路0段00號前。 甲基安非他命20包（毛重  21.94公克、淨重共計17.673公克，純質淨重未達20公克） ①實驗室分析編號：DAA3560，毛重1.00公克，淨重0.779公克，使用量0.023公克，剩餘量0.756公克； ②實驗室分析編號：DAA3561，毛重0.96公克，淨重0.751公克，使用量0.034公克，剩餘量0.717公克； ③實驗室分析編號：DAA3562，毛重1.00公克，淨重0.789公克，使用量0.023公克，剩餘量0.766公克； ④實驗室分析編號：DAA3563，毛重1.00公克，淨重0.775公克，使用量0.029公克，剩餘量0.746公克； ⑤實驗室分析編號：DAA3564，毛重1.01公克，淨重0.802公克，使用量0.048公克，剩餘量0.754公克； ⑥實驗室分析編號：DAA3565，毛重1.05公克，淨重0.848公克，使用量0.019公克，剩餘量0.829公克； ⑦實驗室分析編號：DAA3566，毛重1.01公克，淨重0.806公克，使用量0.033公克，剩餘量0.773公克； ⑧實驗室分析編號：DAA3567，毛重1.00公克，淨重0.797公克，使用量0.020公克，剩餘量0.777公克； ⑨實驗室分析編號：DAA3568，毛重0.98公克，淨重0.771公克，使用量0.021公克，剩餘量0.750公克； ⑩實驗室分析編號：DAA3569，毛重1.00公克，淨重0.778公克，使用量0.038公克，剩餘量0.740公克； ⑪實驗室分析編號：DAA3570，毛重0.99公克，淨重0.771公克，使用量0.031公克，剩餘量0.740公克； ⑫實驗室分析編號：DAA3571，毛重0.97公克，淨重0.751公克，使用量0.030公克，剩餘量0.721公克； ⑬實驗室分析編號：DAA3572，毛重1.00公克，淨重0.780公克，使用量0.030公克，剩餘量0.750公克； ⑭實驗室分析編號：DAA3573，毛重0.99公克，淨重0.784公克，使用量0.024公克，剩餘量0.760公克； ⑮實驗室分析編號：DAA3574，毛重1.00公克，淨重0.787公克，使用量0.036公克，剩餘量0.751公克； ⑯實驗室分析編號：DAA3575，毛重0.96公克，淨重0.754公克，使用量0.026公克，剩餘量0.728公克； ⑰實驗室分析編號：DAA3576，毛重1.02公克，淨重0.803公克，使用量0.031公克，剩餘量0.772公克； ⑱實驗室分析編號：DAA3577，毛重1.00公克，淨重0.788公克，使用量0.036公克，剩餘量0.752公克； ⑲實驗室分析編號：DAA3578，毛重1.00公克，淨重0.788公克，使用量0.041公克，剩餘量0.747公克； ⑳實驗室分析編號：DAA3579，毛重3.00公克，淨重2.771公克，使用量0.027公克，剩餘量2.744公克 台灣尖端先進生技醫藥股份有限公司毒品原物鑑定實驗室110年3月5日出具之毒品證物鑑定分析報告20份（見毒偵2165卷第139-158頁） 110年度毒偵緝字第181號(原109年度毒偵字第2165號) 三 新竹縣政府警察局竹東分局 109年12月17日23時15分許，在新竹縣竹東鎮中豐路與大林路口。 甲基安非他命25包（毛重23.47公克、淨重共計17.915公克，純質淨重未達20公克） ①實驗室分析編號：DAA3528，毛重1.00公克，淨重0.769公克，使用量0.029公克，剩餘量0.740公克； ②實驗室分析編號：DAA3529，毛重1.00公克，淨重0.765公克，使用量0.029公克，剩餘量0.736公克； ③實驗室分析編號：DAA3530，毛重1.00公克，淨重0.777公克，使用量0.029公克，剩餘量0.748公克； ④實驗室分析編號：DAA3531，毛重1.00公克，淨重0.775公克，使用量0.035公克，剩餘量0.740公克； ⑤實驗室分析編號：DAA3532，毛重1.00公克，淨重0.782公克，使用量0.026公克，剩餘量0.756公克； ⑥實驗室分析編號：DAA3533，毛重1.00公克，淨重0.768公克，使用量0.041公克，剩餘量0.727公克； ⑦實驗室分析編號：DAA3534，毛重0.96公克，淨重0.749公克，使用量0.029公克，剩餘量0.720公克； ⑧實驗室分析編號：DAA3535，毛重1.00公克，淨重0.762公克，使用量0.027公克，剩餘量0.735公克； ⑨實驗室分析編號：DAA3536，毛重1.00公克，淨重0.769公克，使用量0.033公克，剩餘量0.736公克； ⑩實驗室分析編號：DAA3537，毛重1.00公克，淨重0.784公克，使用量0.028公克，剩餘量0.756公克； ⑪實驗室分析編號：DAA3538，毛重1.00公克，淨重0.765公克，使用量0.031公克，剩餘量0.734公克； ⑫實驗室分析編號：DAA3539，毛重1.00公克，淨重0.759公克，使用量0.034公克，剩餘量0.725公克； ⑬實驗室分析編號：DAA3540，毛重0.95公克，淨重0.749公克，使用量0.024公克，剩餘量0.725公克； ⑭實驗室分析編號：DAA3541，毛重1.00公克，淨重0.790公克，使用量0.031公克，剩餘量0.759公克； ⑮實驗室分析編號：DAA3542，毛重1.00公克，淨重0.785公克，使用量0.025公克，剩餘量0.760公克； ⑯實驗室分析編號：DAA3543，毛重1.00公克，淨重0.788公克，使用量0.024公克，剩餘量0.764公克； ⑰實驗室分析編號：DAA3544，毛重1.00公克，淨重0.777公克，使用量0.033公克，剩餘量0.744公克； ⑱實驗室分析編號：DAA3545，毛重1.00公克，淨重0.792公克，使用量0.032公克，剩餘量0.760公克； ⑲實驗室分析編號：DAA3546，毛重1.00公克，淨重0.773公克，使用量0.031公克，剩餘量0.742公克； ⑳實驗室分析編號：DAA3547，毛重1.02公克，淨重0.785公克，使用量0.032公克，剩餘量0.753公克； ㉑實驗室分析編號：DAA3548，毛重1.00公克，淨重0.795公克，使用量0.030公克，剩餘量0.765公克； ㉒實驗室分析編號：DAA3549，毛重1.00公克，淨重0.783公克，使用量0.022公克，剩餘量0.761公克； ㉓實驗室分析編號：DAA3550，毛重1.00公克，淨重0.774公克，使用量0.034公克，剩餘量0.740公克； ㉔實驗室分析編號：DAA3551，毛重0.30公克，淨重0.068公克，使用量0.016公克，剩餘量0.052公克； ㉕實驗室分析編號：DAA3552，毛重0.24公克，淨重0.032公克，使用量0.011公克，剩餘量0.021公克 台灣尖端先進生技醫藥股份有限公司毒品原物鑑定實驗室110年3月5日出具之毒品證物鑑定分析報告25份（見毒偵24卷第166-182、184-191頁） 110年度毒偵緝字第182號(原110年度毒偵字第24號)